【裁判字號】    90,易,1196
【裁判日期】    900430
【裁判案由】    竊盜
【裁判全文】
臺灣高雄地方法院刑事判決                          九十年度易字第一一九六號
    公  訴  人  臺灣高雄地方法院檢察署檢察官
    被      告  乙○○○
右列被告因竊盜案件，經檢察官提起公訴（民國九十年度偵字第三四三號），本院判
決如左：
    主  文
乙○○○竊盜，處罰金貳仟元，如易服勞役，以參佰元折算壹日。
    事  實
一、乙○○○意圖為自己不法之所有，於民國八十九年十二月二十四日十五時四十分
    許，在高雄市○○區○○路一０二號小北百貨陽明店內購物時，竟乘店員不注意
    之際，下手竊取該店主所有，由店員甲○○管領中之媚北琳快捷指甲油一瓶（值
    新台幣一百十五元）。得手後，以左手將該指甲油握於手掌內，未取出結帳，甲
    ○○亦未發覺。乙○○○於走出收銀台欲行離去時，該店防竊警鈴感應後響起示
    警，始為甲○○發覺，旋報警查獲。
二、案經高雄市政府警察局三民第二分局移送臺灣高雄地方法院檢察署檢察官偵查起
    訴。
    理  由
一、訊據被告乙○○○對於手拿上開指甲油，未取出結帳即欲離開該小北百貨陽明店
    ，因防盜警鈴響起，為店員甲○○發覺，報警查獲之事實均坦承不諱，惟矢口否
    認有何竊盜犯行，辯稱：伊當日購買洗髮精等價值三百餘元之商品，拿五百元一
    張結帳後，因疏忽而未注意手握指甲油，即走出店外，伊並未故意竊盜云云。然
    查右揭事實，業據被害人甲○○於警訊時指述：因竊嫌乙○○○竊取店內物品媚
    北琳指甲油未結帳，於走出收銀台時，引發防竊警鈴，竊嫌拿在左手上，被發現
    時，指甲油就丟在櫃台上等語（八十九年十二月二十四日警訊筆錄），顯見被告
    並無取出該指甲油供店員結帳之意，其有不法所有之意圖甚明。又該指甲油體積
    甚小，被告以手拿住後，從外面看不出手上有拿東西一節，亦據被告自承在卷（
    九十年四月十九日審判筆錄），益見被告確有利用購物之機會，以指甲油之體積
    較小，握於手中不致被發覺之方法，達成其竊取財物之目的無訛。此外，復有被
    害人領回被竊物品之贓物領據一份附卷可稽，被告所辯疏忽云云，實屬卸責之詞
    ，不足採信，罪証明確，被告之犯行堪以認定。
二、核被告所為，係犯刑法第三百二十條第一項之竊盜罪。審酌被告素行尚可，年屆
    中年，亦為人母，猶利用購物之便，貪圖僥倖之小利，致觸刑章，所為實有損為
    母教導子女之風範，對其家庭所生之傷害恐遠大於刑罰之制裁，實屬不智，及其
    犯罪所得僅百餘元，所犯情節尚非重大，犯後雖一度否認犯行，惟亦承認有所疏
    忽，態度尚可等一切情狀，爰酌情量處如主文所示之刑，並諭知如易服勞役之折
    算標準。
據上論斷，應依刑事訴訟法第二百九十九條第一項前段，刑法第三百二十條第一項、
第四十二條第二項，罰金罰鍰提高標準條例第一條前段、第二條，判決如主文。
中      華      民      國      九十      年      四    月      三十    日
                                臺灣高雄地方法院刑事第一庭
                                    法  官  林  水  城
右正本證明與原本無異。
如不服本判決，應於判決送達後十日內，向本院提出上訴狀。
                                    書記官  蔡  燦  彬
中      華      民      國      九十      年      四    月      三十    日
附錄本判決論罪之法條：
刑法第三百二十條第一項
意圖為自己不法之所有或第三人不法之所有，而竊取他人之動產者，為竊盜罪，
處五年以下有期徒刑、拘役或五百元以下罰金。


司法院資訊處製作；財團法人民間司法改革基金會備份。
